【裁判字號】    92,簡上,200
【裁判日期】    920731
【裁判案由】    傷害
【裁判全文】
臺灣高雄地方法院刑事判決                        九十二年度簡上字第二號
    公  訴  人  臺灣高雄地方法院檢察署檢察官
    上  訴  人
    即  被  告  乙○○
右列上訴人即被告因傷害案件，不服本院高雄簡易庭九十二年度簡字第一０二九號中
華民國九十二年三月三十一日第一審刑事簡易判決（檢察官聲請簡易判決處刑案號：
九十二年度偵字第六八八號），提起上訴，本院管轄之第二審合議庭判決如左：
    主  文
上訴駁回。
    事  實
一、乙○○與甲○○係夫妻關係，二人具有家庭暴力防治法第三條第一款之家庭成員
    關係，惟二人平日感情不睦。於民國（下同）九十一年九月一日晚上，乙○○回
    到二人在高雄縣路竹鄉○○路二三四巷十號住處，發現甲○○又帶五歲幼子回娘
    家，乙○○乃打電話聯絡並要求甲○○要在晚上九時二十分前，帶小孩回到上址
    住處。詎甲○○僅稍晚一些回到家中，乙○○竟然大怒責問甲○○，並基於傷害
    甲○○身體之犯意，將甲○○推倒在地，並徒手按壓甲○○之太陽穴，致甲○○
    受有臉部瘀腫、擦挫傷，及右上臂瘀腫等傷害。
二、案經告訴人甲○○訴由臺灣高雄地方法院檢察署檢察官偵查聲請逕以刑事簡易判
    決處刑。
    理  由
一、訊據被告即上訴人乙○○矢口否認右揭傷害犯行，辯稱：我只有以三字經怒甲
    ○○而已，沒有出手打甲○○，連肢體踫撞也沒有等云。經查：
  (一)右開事實業據告訴人甲○○指訴綦詳，佐以被告亦自承於案發之右揭時、地確實
    有因不滿告訴人帶同幼子回娘家晚歸，而對告訴人辱爭吵之事實不諱，足證告
    訴意旨並非空穴來風無的放矢。
  (二)次查，告訴人於檢察官偵查中曾提出被告與告訴人間在九十一年九月八日（或九
    日）間之對話錄音帶，其中告訴人指責被告對之所為之前揭傷害行為時，被告竟
    回嘴稱「我就是打了妳，妳又要怎樣」等話語，此據被告於偵訊中自承，並直言
    ：「她（按即告訴人）的瘀腫傷我有幫她擦藥等語屬實（詳九十一年度他字第五
    四一三號卷第五頁反面倒數第六行）。
  (三)此外，復有告訴人提出經高新醫院出具之驗傷診斷證明書附卷可按；依告訴人所
    受之傷勢，包括有右上臂五×七公分、頸部雙臉頰三×三公分之瘀腫擦挫傷，經
    研判極可能是打撲外傷等情，復據該高新醫院九十二年六月二十五日高新人字第
    九二０三一號函附卷可稽。準見，依告訴人受傷之部位遍及右臂、頸部、臉頰等
    多處，傷口面積達五×七公分範圍，顯非捏造傷勢誣陷被告可擬，益證告訴人指
    訴之事實信而有徵。
  (四)至於被告雖請求傳問證人即其母丙○○○以待證被告並無毆打告訴人之事實。惟
    經本院訊問，該證人明白證述：案發當時我不在場，不知道乙○○有沒有打傷甲
    ○○等語（本院九十二年六月二十日訊問筆錄第十頁以下），自不能以此做為利
    於被告之基礎。
  (五)綜上所述，被告之辯解並不可採，本件告訴人之指訴既查與事實相符，從而事證
    已臻明確，被告犯行洵堪認定。
二、核被告既上訴人乙○○所為，係犯家庭暴力防制法第二條第二項、刑法第二百七
    十七條第一項之傷害（家庭暴力）罪。從而原審認被告罪證明確，適用刑法第二
    百七十七條第一項傷害罪，判處被告拘役三十日，並依刑法第四十一條第一項前
    段、罰金罰鍰提高標準條例第一條前段、第二條，諭知如易科罰金之折算標準，
    其認事、用法均無違誤，量刑亦稱妥適，核無違誤，自應予維持。上訴意旨仍執
    陳詞空言否認犯行，聲明上訴請求撤銷改判無罪，為無理由，應予駁回。
據上論斷，依刑事訴訟法第四百五十五條之一第三項、第三百六十八條，判決如主文
。
本案經檢察官鄧藤墩到庭執行職務。
中    華    民    國    九十二    年       七       月      三十一      日
                              臺灣高雄地方法院刑事第五庭
                              審判長法  官  吳  永  宋
                                    法  官  張  茹  棻
                                    法  官  朱  盈  吉
右正本證明與原本無異。
不得上訴。
                                    書記官  吳  金  霞
中    華    民    國    九十二    年       八       月        六        日


司法院資訊處製作；財團法人民間司法改革基金會備份。
